【裁判字號】    97,審訴,292
【裁判日期】    980630
【裁判案由】    偽造文書
【裁判全文】
臺灣士林地方法院刑事判決             97年度審訴字第292號
公  訴  人  臺灣士林地方法院檢察署檢察官
被      告  乙○○
上列被告因偽造文書案件，經檢察官提起公訴（97年度偵字第13
169 號），被告於準備程序中就被訴事實為有罪陳述，本院合議
庭裁定由受命法官獨任改依簡式審判程序審理，並判決如下：
    主  文
乙○○行使偽造私文書，足以生損害於公眾及他人，累犯，處有
期徒刑月，如易科罰金，以新臺幣壹仟元折算壹日。如附表所
示偽造「甲○○」之署押共伍拾肆枚（含簽名壹拾柒枚、指印參
拾柒枚）均沒收。
    事  實
一、乙○○前於民國94年間，因竊盜案件，經臺灣臺北地方法院
    以94年度簡字第837 號判決處有期徒刑3 月確定，於95年10
    月11日縮刑期滿執行完畢。詎其仍不知悔悟，於97年6 月11
    日晚上7 時10分許，在臺北巿士林區○○○路○ 段2 號「屈
    臣氏」商店，竊取唇蜜、眼影物品經員工發現，報警查獲後
    （竊盜部分因乙○○冒用甲○○之名義於檢察官偵查中應訊
    ，已為檢察官先行提起公訴）。乙○○因恐其竊盜犯行遭追
    訴處罰，為圖掩飾身分以卸免刑責，竟基於行使偽造私文書
    之犯意，冒用其妹「甲○○」之名義應訊，先接續於同日晚
    上7 時30分、8 時許，在如附表編號1 、2 所示之自願受搜
    索同意書及逮捕通知書上偽造「甲○○」之署押（含簽名及
    指印，詳如附表編號1 、2） ，表示「甲○○」同意皮包受
    搜索及受警方通知依法進行逮捕之意，而偽造該私文書，並
    交付員警而行使之。又接續於同日晚上8 時30分許，接受臺
    北市政府警察局士林分局社子派出所警員詢問時，在附表編
    號3 至8 所示之文件上，偽造「甲○○」之署押（含簽名及
    指印，詳如附表編號3 至8） ，足以生損害於甲○○本人及
    犯罪偵查機關對於偵查犯罪之正確性。嗣經員警將乙○○之
    指紋送交內政部警政署刑事警察局比對「甲○○」之指紋，
    始悉上情。
二、案經臺北市政府警察局士林分局報告臺灣士林地方法院檢察
    署檢察官偵查起訴。
    理  由
一、上揭事實，業據被告乙○○於本院準備程序及審理中坦承不
    諱，核與證人即被害人甲○○於警詢中指述之情節相符，並
    有內政部警政署刑事警察局97年7 月10日刑紋字第09701022
    24號函（附於偵卷第11頁）及附表所示文書等在卷足憑，被
    告自白與事實相符，可以採信，本案事證明確，被告犯行洵
    堪認定，應依法論科。
二、按被告於附表編號1 、2 所示之自願受搜索同意書及臺北市
    政府警察局士林分局通知（逮捕通知書）上，偽造「甲○○
    」之署押，係表示「甲○○」同意皮包受搜索及已收受警方
    逕行逮捕通知之意，足認均係刑法第210 條之私文書；又被
    告在附表編號3 至8 所示之文件上偽造「甲○○」署押，無
    非表示受詢問之人與「甲○○」係同一人，並無任何法律用
    意，自屬刑法第217 條第1 項偽造之署押。核被告所為，係
    犯刑法第216 條、第210 條之行使偽造私文書罪。被告雖多
    次偽造甲○○之署押，惟其係遭警逮捕後，為免刑事訴追，
    冒名接受偵查程序，主觀上當然有自始至終在同一案件偵查
    程序中密接為偽造署押、私文書及行使偽造私文書之單一犯
    意，所為各個舉動不過為犯罪行為之一部，藉由接續實施，
    以完成整個犯罪，是被告基於單一偽造署押及行使偽造私文
    書之犯意，密接於附表各編號所示文件上，接續偽造署押、
    行使偽造私文書，侵害同一之法益，屬單純一罪，而被告接
    續偽造署押，屬偽造私文書之部分行為，不另論罪，又偽造
    私文書之低度行為，應為行使偽造私文書之高度行為所吸收
    ，僅論以行使偽造私文書一罪。至起訴書漏列附表編號3 、
    、5 、8 部分，此部分與起訴書所載之部分有單純一罪關係
    ，應為起訴效力所及，本院自得併為審理。又被告有事實欄
    所載之前科執行情形，此有臺灣高等法院被告前案紀錄表1
    份附卷可稽，其於前案有期徒刑執行完畢後5 年內，故意再
    犯本件有期徒刑以上之罪，為累犯，應依刑法第47條第1 項
    加重其刑。爰審酌被告冒名應訊，企圖誤導偵查方向，惡性
    非輕，惟犯後於本院審理中坦白承認犯行，表示悔意，犯後
    態度良好，且已獲得被害人甲○○之原諒，並於本院審理時
    表示不願追究責任（參見本院審判筆錄第4 頁）等一切情狀
    ，量處如主文所示之刑，並諭知易科罰金折算標準，以示懲
    儆。
三、附表所示偽造「甲○○」名義之署押共54枚（含簽名17枚、
    指印37枚），不問屬於犯人與否，均應依刑法第219 條之規
    定宣告沒收。
據上論斷，應依刑事訴訟法第273 條之1 第1 項、第299 條第1
項前段，刑法第216 條、第210 條、第47條第1 項、第219 條、
第41條第1 項前段，判決如主文。
本案經檢察官翁偉倫到庭執行職務。
中    華    民    國    98    年    6     月    30    日
                  刑事第一庭法  官  雷雯華
以上正本證明與原本無異。
如不服本判決應於收受判決後10日內向本院提出上訴書狀，並應
敘述具體理由；其未敘述上訴理由者，應於上訴期間屆滿後20日
內向本院補提理由書（均須按他造當事人之人數附繕本）「切勿
逕送上級法院」。
                            書記官  陳麗津
中    華    民    國    98    年    6     月    30    日
附錄本案論罪科刑法條全文：
刑法第216條
行使第210 條至第215 條之文書者，依偽造、變造文書或登載不
實事項或使登載不實事項之規定處斷。
刑法第210條
偽造、變造私文書，足以生損害於公眾或他人者，處5 年以下有
期徒刑。
附表：
┌──┬────────┬─────────┬────────┬─────┐
│編號│文  書  名  稱  │被告偽造之署押    │偽  造  欄  位  │備    註  │
│    │                │（含簽名及指印）  │                │          │
├──┼────────┼─────────┼────────┼─────┤
│ 1  │自願受搜索同意書│偽造「甲○○」之簽│同意受搜索人欄  │偵卷第35頁│
│    │                │名1 枚、指印1 枚  │                │          │
├──┼────────┼─────────┼────────┼─────┤
│ 2  │台北市政府警察局│偽造「甲○○」之簽│被通知人簽名捺  │偵卷第29頁│
│    │士林分局社子派出│名1 枚、指印1 枚。│印欄            │          │
│    │所通知書（逮捕通│                  │                │          │
│    │知-通知本人聯） │                  │                │          │
├──┼────────┼─────────┼────────┼─────┤
│ 3  │臺北市政府警察局│偽造「甲○○」之簽│受詢問人欄      │偵卷第16頁│
│    │士林分局97年6 月│名4 枚、指印4 枚  │                │至第18頁  │
│    │11日調查筆錄    │                  │                │          │
├──┼────────┼─────────┼────────┼─────┤
│ 4  │口卡片          │偽造「甲○○」之簽│空白處          │偵卷第28頁│
│    │                │名1枚、指印1 枚   │                │          │
├──┼────────┼─────────┼────────┼─────┤
│ 5  │指紋卡片        │偽造「甲○○」之指│空白處          │偵卷第12頁│
│    │                │印20枚            │                │          │
├──┼────────┼─────────┼────────┼─────┤
│ 6  │臺北市政府警察局│偽造「甲○○」之簽│受搜索人簽名欄  │偵卷第36頁│
│    │士林分局搜索/ 扣│名4 枚、指印4 枚。│                │至第38頁  │
│    │押筆錄          │                  │                │          │
├──┼────────┼─────────┼────────┼─────┤
│ 7  │臺北市政府警察局│偽造「甲○○」之簽│所有人/ 持有人/ │偵卷第40頁│
│    │士林分局扣押物目│名2 枚、指印2 枚  │保管人欄        │          │
│    │錄表            │                  │                │          │
├──┼────────┼─────────┼────────┼─────┤
│ 8  │扣押物照片      │偽造「甲○○」之簽│空白處          │偵卷第41頁│
│    │                │名5 枚、指印5 枚  │                │至第45頁  │
└──┴────────┴─────────┴────────┴─────┘


司法院資訊處製作；財團法人民間司法改革基金會備份。
